臺灣苗栗地方法院刑事判決
110年度易字第472號
公  訴  人  臺灣苗栗地方檢察署檢察官
被      告  古堃圻



上列被告因加重竊盜案件，經檢察官提起公訴（110年度偵字第7
481號），被告於準備程序中就被訴事實為有罪之陳述，經本院
告知簡式審判程序之旨，並聽取當事人之意見後，裁定由受命法
官獨任進行簡式審判程序，判決如下：
    主  文
古堃圻犯如附表一「罪名及宣告刑」欄所示之罪，各處如附表一
「罪名及宣告刑」欄所示之刑。應執行有期徒刑貳年肆月。
扣案如附表二編號1至4所示之物均沒收。未扣案如附表二編號5
至11所示之犯罪所得均沒收，於全部或一部不能沒收或不宜執行
沒收時，追徵其價額。
    犯罪事實
一、古堃圻意圖為自己不法之所有，基於竊盜之犯意，於如附表
    一編號1至7所示之時間、地點，以如附表一編號1至7所示之
    方式，竊取如附表一編號1至7所示之財物。
二、案經廖進財、戴德泉、古峻榮、劉玉寶、黃俊德、黃執祥訴
    由及苗栗縣警察局頭份分局報告臺灣苗栗地方檢察署檢察官
    偵查起訴。
    理  由
一、被告古堃圻所犯係死刑、無期徒刑、最輕本刑為3年以上有
    期徒刑以外之罪，亦非高等法院管轄第一審案件，其於準備
    程序進行中，先就被訴事實為有罪之陳述，經本院告知簡式
    審判程序之旨，並聽取檢察官及被告之意見後，依刑事訴訟
    法第273條之1第1項之規定，由本院合議庭裁定進行簡式審
    判程序。是依刑事訴訟法第273條之2規定，本件之證據調查
    ，不受同法第159條第1項、第161條之2、第161條之3、第16
    3條之1及第164條至第170條規定之限制，合先敘明。
二、認定犯罪事實所憑之證據及理由
　　上揭犯罪事實，業據被告於警詢（見附表一「認定犯罪事實
    所憑之證據資料」欄所示卷頁）、本院訊問、準備程序及審
    理中均坦承不諱（見本院聲羈卷第20頁，本院易字卷第22至
    24、74至75、78頁），核與證人即告訴人廖進財、戴德泉、
    古峻榮、劉玉寶、黃俊德、黃執祥、證人即被害人陳建泰於
    警詢時之證述互核相符（見附表一「認定犯罪事實所憑之證
    據資料」欄所示卷頁），並有如附表一「認定犯罪事實所憑
    之證據資料」欄所示之證據資料在卷可稽，足認被告前揭任
    意性自白核與事實相符，應堪採信。從而，本件事證已臻明
    確，被告上開如附表一所示犯行洵堪認定，均應依法論科。
三、論罪科刑
　㈠適用法條之說明：
　　按刑法第321條第1項第3款之攜帶兇器竊盜罪，係以行為人
    攜帶兇器竊盜為其加重條件，此所謂兇器，其種類並無限制
    ，凡客觀上足對人之生命、身體、安全構成威脅，具有危險
    性之兇器均屬之，且祗須行竊時攜帶此種具有危險性之兇器
    為已足，並不以攜帶之初有行兇之意圖為限，亦不以取出兇
    器犯之為必要。螺絲起子、鉗子、扳手、剪刀等物均為足以
    殺傷人生命、身體之器械，顯為具有危險性之兇器（最高法
    院79年台上字第5253號判例、94年度台上字第3149號、76年
    度台上字第3929號、69年度台上字第537號判決意旨參照）
    。本件被告就如附表一編號1至7所示之部分，於如附表一編
    號1至7所示時、地行竊，攜帶如附表二編號1至4所示之扳手
    、活動扳手各1支、套筒扳手、鋼鋸各2支，上開如附表二編
    號1至4所示之物質地甚為堅硬，且上開鋼鋸係鋒利之銳器，
    若持以行兇，客觀上足以對人之生命、身體、安全構成威脅
    ，具有危險性，揆諸前揭判例、判決意旨及說明，自均屬刑
    法第321條第1項第3款所稱兇器無疑。
　㈡是核被告就附表一編號1至7所為，均係犯刑法第321條第1項
    第3款之攜帶兇器竊盜罪（共7罪）。而被告就如附表一所示
    之7罪間，犯意各別，行為互殊，應予分論併罰。
　㈢量刑部分：
　　爰以行為人之責任為基礎，審酌被告不思循正當途徑獲取財
    物，持用客觀上具有危險性，可供兇器使用之如附表二編號
    1至4所示之物作為犯案工具，恣意竊取他人物品，足見其欠
    缺尊重他人財產權之觀念，且造成法秩序之動盪，所為實有
    不該；考量被告本件竊得如附表一編號1至7「竊得財物」欄
    所示之財物，其中排氣管（已切割）1支，業經發還由被害
    人陳建泰具領保管等情，經陳建泰陳述明確（見偵卷第303
    至307頁），並有贓物認領保管單1份存卷可按（見偵卷第30
    9頁），堪認就此部分被告所侵害之財產法益已獲有某程度
    之回復，其餘財物則迄未歸還各該被害人，被告復未與各該
    被害人達成和解或賠償其損害，並參諸各該被害人對本案及
    被告科刑範圍之意見（見本院卷第61至63、81頁）等節，另
    被告就其犯罪動機表示係因缺錢花用，才竊取觸媒轉換器要
    變賣作為生活費使用（見偵卷第41、45、47、51、55、57、
    61頁，本院卷第75頁），兼衡被告犯後始終坦承犯行之態度
    ，於本院審理中自陳所受教育程度為國中畢業，從事水電工
    作，月薪約新臺幣（下同）2萬5,000元（見本院卷第80頁）
    等一切情狀，就其所犯上開各罪，分別量處如附表一「罪名
    及宣告刑」欄所示之刑；又衡酌被告所犯如附表一編號1至7
    所示各罪，犯罪時間前後相距未逾14日，犯罪類型、行為態
    樣、動機則均屬相同，所侵害之法益亦非具有不可替代性、
    不可回復性之個人法益，責任非難重複之程度甚高，另考量
    刑罰邊際效應隨刑期而遞減及被告所生痛苦隨刑期而遞增，
    及被告社會復歸之可能性等情，本於罪責相當原則之要求，
    在法律外部性及內部性界限範圍內，綜合斟酌被告犯罪行為
    之不法與罪責程度，及對其施以矯正之必要性，定其應執行
    之刑如主文第1項所示，以示懲儆。
四、沒收
　㈠按供犯罪所用、犯罪預備之物或犯罪所生之物，屬於犯罪行
    為人者，得沒收之；犯罪所得，屬於犯罪行為人者，沒收之
    ；於全部或一部不能沒收或不宜執行沒收時，追徵其價額；
    犯罪所得已實際合法發還被害人者，不予宣告沒收或追徵，
    刑法第38條第2項前段、第38條之1第1項前段、第3項、第5
    項分別定有明文。
　㈡扣案如附表二編號1至4所示之物，係被告所有，並攜以行竊
    之物，均為供被告犯本案犯行所用之物，業據被告於警詢及
    偵訊中供陳明確（見偵卷第37、41至43、47、51、57至59、
    231至233頁），揆諸前揭說明，應依刑法第38條第2項前段
    規定，宣告沒收。
　㈢被告就如附表一編號1至7所示犯行部分，所竊得如附表二編
    號5至11所示之財物，為其犯罪所得，且迄未實際合法發還
    被害人，是上開犯罪所得既未扣案，應依刑法第38條之1第1
    項前段、第3項規定，宣告沒收，並於全部或一部不能沒收
    或不宜執行沒收時，追徵其價額。至被告雖於警詢、偵訊、
    本院訊問及準備程序中迭稱：上開觸媒轉換器均已變賣給網
    路上尋找的賣家，變賣所得現金供伊花用殆盡等語（見偵卷
    第63、231頁，本院易字卷第24、74至75頁），惟依卷內事
    證，尚無證據足資認定被告確已將上開物品變賣換價，另徵
    被告始終未具體陳明其變賣上開物品之對象及變賣時間、地
    點等節，是被告上開所述，要難遽採，附此敘明。
　㈣被告就如附表一編號7所示犯行部分，所竊得之排氣管（已切
    割）1支，固屬犯罪所得，惟已實際合法發還被害人，業如
    前述，依刑法第38條之1第5項規定，不予宣告沒收或追徵。
    　
據上論斷，應依刑事訴訟法第273條之1第1項、第299條第1項前
段，刑法第321條第1項第3款、第38條第2項前段、第38條之1第1
項、第3項、第5項，刑法施行法第1條之1第1項，判決如主文。
本案經檢察官陳昭銘提起公訴，檢察官蕭慶賢到庭執行職務。
中　　華　　民　　國　　111 　年　　3 　　月　　3 　　日
　　　　　　　　　刑事第一庭　法　官　高御庭
以上正本證明與原本無異。
如不服本判決應於收受送達後20日內向本院提出上訴書狀，並應
敘述具體理由；其未敘述上訴理由者，應於上訴期間屆滿後20日
內向本院補提理由書（均須按他造當事人之人數附繕本）「切勿
逕送上級法院」。告訴人或被害人如對於本判決不服者，應具備
理由請求檢察官上訴，其上訴期間之計算係以檢察官收受判決正
本之日期為準。
中　　華　　民　　國　　111 　年　　3 　　月　　3 　　日
　　　　　　　　　　　　　　　書記官　林怡芳
附錄本案論罪科刑法條全文：
中華民國刑法第321條
（加重竊盜罪）
犯前條第1項、第2項之罪而有下列情形之一者，處6月以上5年以
下有期徒刑，得併科50萬元以下罰金：
一、侵入住宅或有人居住之建築物、船艦或隱匿其內而犯之。
二、毀越門窗、牆垣或其他安全設備而犯之。
三、攜帶兇器而犯之。
四、結夥三人以上而犯之。
五、乘火災、水災或其他災害之際而犯之。
六、在車站、港埠、航空站或其他供水、陸、空公眾運輸之舟、
    車、航空機內而犯之。
前項之未遂犯罰之。